---
title: "探索克隆突变数据"
author: "shijian"
date: "2019年3月11日"
output: 
   html_document: 
    code_download: true
    # code_folding: hide
    highlight: pygments
    # number_sections: yes
    # theme: "flatly"
    toc: TRUE
    toc_float: TRUE
---
```{r setup, include=FALSE}
knitr::opts_chunk$set(echo = TRUE)
```

# 一.加载数据
### 1.加载结直肠癌克隆突变数据
```{r}
load("D:/R/Project/预后分析/克隆预后分析/结直肠癌克隆预后分析/colorectal.clone.data/colorectal.select.clone.data.RData")
```
### 2.加载结直肠癌driver gene
```{r}
load("D:/R/Project/预后分析/克隆预后分析/结直肠癌克隆预后分析/colorectal.driver.gene.data/ColorectalDriverGenes.RData")
length(ColorectalDriverGenes)
```
### 3.加载结直肠癌临床数据
```{r}
load("D:/R/Project/预后分析/克隆预后分析/结直肠癌克隆预后分析/colorectal.clinical.data/colorectal_clinical_data_patient.RData");
```

# 二.病人突变状态比例
### 1.筛选具有临床数据的结直肠癌克隆突变数据，对结直肠癌克隆突变数据依据driver gene进行过滤
```{r }
intersect.patients <- intersect(colorectal.clinic.data$PATIENT_ID,colorectal.select.table$patient)
length(intersect.patients) #基于临床数据和克隆突变数据，得到536个交集病人
colorectal.select.table <- colorectal.select.table[colorectal.select.table$patient %in% intersect.patients,] #提取536个病人的克隆突变数据
colorectal.select.table <- colorectal.select.table[colorectal.select.table$Hugo_Symbol %in% ColorectalDriverGenes,] #进一步提取97个driver基因的克隆突变数据，这个过程中因为4个driver基因没有突变，23个病人在这97个driver基因中没有突变
head(colorectal.select.table)
sort(table(colorectal.select.table$Variant_Classification),decreasing = T) #变异类型
length(colorectal.select.table$mutation_id) #4167个突变
length(unique(colorectal.select.table$patient)) #513个样本在结直肠癌driver基因上有突变
table(colorectal.select.table$CI95.timing) #所有突变的克隆状态和亚克隆状态个数
sort(table(colorectal.select.table$patient),decreasing = T)  #每个病人发生突变数
length(unique(colorectal.select.table$Hugo_Symbol)) #总共有93个driver基因发生突变
sort(table(colorectal.select.table$Hugo_Symbol),decreasing = T) #每个基因发生突变数
```

### 2.统计具有不同突变状态的病人百分比并且构造饼图可视化数据
```{r}
State <- by(colorectal.select.table,colorectal.select.table$patient,function(x){
                             ifelse(length(unique(x$CI95.timing))==2,"clonal-subclonal",
                             ifelse(unique(x$CI95.timing)=="Clonal","Clonal","Subclonal"))})
State <- as.character(State)
table(State)
pie.df <- data.frame(group = c("unmutated", "clonal-subclonal", "clonal","subclonal"),
                     value = c(536-513, 283, 224,6))
pie.df
```

### 3.绘制饼图，观察不同突变状态的病人
```{r pie, echo=FALSE}
library(ggplot2)
library(scales)#引入percent函数
library(RColorBrewer)
col <- brewer.pal(9,"Blues")[c(2,4,6,8)] #表示使用Blues的2,4,6,8颜色,这样可以区分开

pie<- ggplot(pie.df, aes(x="", y=value, fill=factor(group,levels = c("unmutated", "subclonal","clonal","clonal-subclonal"))))+ #fill设置因子调颜色顺序
            geom_bar(stat = "identity",colour="black",size=1)+
            coord_polar(theta ="y", start=0)
blank_theme <- theme_minimal()+
  theme(
    axis.title.x = element_blank(),
    axis.title.y = element_blank(),
    panel.border = element_blank(),
    panel.grid=element_blank(),
    axis.ticks = element_blank(),
    plot.title=element_text(size=14, face="bold")
  )      
pie.out <- pie + scale_fill_manual(values = col) + blank_theme +
                 theme(axis.text.x=element_blank())+
                 labs(title = "% cases based on mutations:",x = NULL, y = NULL, fill = NULL)+
                 geom_text(aes(y = value/4 + c(0, cumsum(value)[-length(value)]), 
                 label = percent(value/sum(value))),size=5) #调文本位置,暂时没办法，用AI调吧
pie.out
```

### 4.结果
看图吧，没什么说的

# 三.探索每个driver gene的不同突变类型的样本比例
### 1.统计93个driver基因的突变类型(克隆突变和亚克隆突以及非突变状态)所在的样本比例,因为4个基因没有突变
```{r}
clone.gene.list <- split(colorectal.select.table,colorectal.select.table$Hugo_Symbol)
temp.list <- lapply(clone.gene.list,function(x){
                      temp.frame1 <- data.frame(patient=character(0),label=character(0))
                      for(i in 1:length(unique(x$patient))){
                        pos <- which(x$patient == unique(x$patient)[i])
                        temp <- x[pos,c("patient","CI95.timing")]
                        label <- ifelse(length(unique(temp$"CI95.timing"))==2,"Clonal-Subclonal",ifelse(unique(temp$"CI95.timing")=="Clonal","Clonal","Subclonal"))
                        #num <- length(pos)
                        temp1 <- cbind.data.frame(unique(x$patient)[i],label)
                        temp.frame1 <- rbind.data.frame(temp.frame1,temp1)
                      }
                      tt <- table(factor(temp.frame1$label,levels=c("Clonal","Subclonal","Clonal-Subclonal")))
                      temp.frame <- cbind.data.frame(gene=rep(unique(x$Hugo_Symbol),3),
                                                     cases=tt/sum(tt)*100)
                      colnames(temp.frame)[2:3] <- c("group","cases")
                      temp.frame
})
df <- do.call(rbind,temp.list)
head(df)
```

### 3.绘制barplot
```{r barplot, fig.width=12, fig.height=8, echo=FALSE}
stack.barplot <- ggplot(data=df, mapping=aes(x=gene, y=cases, fill=factor(group,levels=c("Subclonal","Clonal","Clonal-Subclonal"))))+ #levels=c("Subclonal","Clonal","Clonal-Subclonal" 调整颜色顺序
                      geom_bar(stat="identity",width=0.7,position="stack")+ #default width 0.9 position="stack" position=position_dodge(0.8)
                      scale_fill_manual(values = col[2:4])+
                      theme_minimal()+ labs(fill="clone status")+
                      #x坐标文本字体角度angle，vjust垂直移动多少，hjust水平移动多少，size设置字体大小正常的0.6倍
                      theme(axis.text.x=element_text(angle=90,vjust=0.5,hjust=0.5,size = rel(0.7),face="bold"),panel.grid.major = element_blank(),panel.grid.minor = element_blank())+
                      theme(legend.position = "top",legend.key.size = unit(0.5, "cm"))+  #调整图例位置，大小
                      theme(legend.title=element_text(size=9))+  #调整图例标题大小
                      theme(legend.text=element_text(size=9))+ #调整图例内部字体大小
                      labs(y="% cases") #y轴题目
stack.barplot
```

### 4.结果
绝大多数的driver基因在样本中倾向于克隆突变，一部分driver基因不会在样本中同时出现克隆突变和亚克隆突变,BCLAF1基因倾向于亚克隆突变.

# 四.探索93个driver基因变异Distribution of the CCF
### 1.可视化数据.
```{r}
head(colorectal.select.table)
```

### 2.绘制dotplot.
```{r dotplot, fig.width=20, fig.height=10, echo=FALSE}
dot.plot <- ggplot(data=colorectal.select.table, mapping=aes(x=Hugo_Symbol, y=absolute.ccf,fill=factor(CI95.timing,levels = c("Subclonal","Clonal")))) + 
                geom_jitter(shape= 21,alpha = 1,size=1,width=0.2,color="black",stroke=0.4)+ #You'll have to use shapes from 21 to 25. These are the ones that have colour and fill properties
                labs(fill = "clone status")+ #设置legend题目为"Legend Title"
                theme_bw()+scale_fill_manual(values=col[c(1,4)],labels = c("Subclonal","Clonal")) +  #要先设置默认的主题风格
                theme(legend.position = "top",legend.title = element_text(size = 10),axis.text.x=element_text(angle=90,vjust=0.5,hjust=0.5,size = rel(0.5)),panel.grid.major = element_line(size = 0.1),panel.grid.minor = element_line(size = 0.1))
dot.plot
```

# 五.oncoprint
### 1.可视化数据.
```{r}
heat_matrix <- matrix(NA,nrow=93,ncol=513)
rownames(heat_matrix) <- unique(colorectal.select.table$Hugo_Symbol)
colnames(heat_matrix) <- unique(colorectal.select.table$patient)
G_list <- split(colorectal.select.table,colorectal.select.table$Hugo_Symbol)
G_p_list <- lapply(G_list,function(x){
            temp <- c()
            for(i in unique(x$patient)){
               a <- ifelse(length(unique(x$CI95.timing[which(x$patient==i)]))==2,"ClonalSubclonal;",ifelse(unique(x$CI95.timing[which(x$patient==i)])=="Clonal","Clonal;","Subclonal;"))
               temp[i] <- a
            }
            temp
})
for(i in 1:length(G_p_list)){
  pos <- na.omit(match(names(G_p_list[[i]]),colnames(heat_matrix)))
  heat_matrix[names(G_p_list[i]),pos] <- unname(G_p_list[[i]])
  heat_matrix[names(G_p_list[i]),-pos] <- ""
}
heat_matrix[1:3,1:10]
mat <- heat_matrix
```

### 2.可视化.
```{r oncoprint, fig.width=20, fig.height=10, echo=FALSE}
library(ComplexHeatmap)
  col = c("Clonal" = "red", "Subclonal" = "#008000","ClonalSubclonal"="blue")
  alter_fun = list(
    background = function(x, y, w, h) {
      grid.rect(x, y, w-unit(0.5, "mm"), h-unit(0.5, "mm"), gp = gpar(fill = "#CCCCCC", col = NA))
    },
    Subclonal = function(x, y, w, h) {
      grid.rect(x, y, w-unit(0.5, "mm"), h-unit(0.5, "mm"), gp = gpar(fill = "#008000", col = NA))
    },
    Clonal = function(x, y, w, h) {
      grid.rect(x, y, w-unit(0.5, "mm"), h-unit(0.5, "mm"), gp = gpar(fill = "red", col = NA))
    },
    ClonalSubclonal = function(x, y, w, h) {
      grid.rect(x, y, w-unit(0.5, "mm"), h-unit(0.5, "mm"), gp = gpar(fill = "blue", col = NA))
    }
  )
  #In this case, we need to define a function to extract different alteration types and pass the function to get_type argument. 
  #The function should return a vector of alteration types.
  oncoPrint(mat, get_type = function(x) strsplit(x, ";")[[1]],
            alter_fun = alter_fun, col = col, 
            column_title = "OncoPrint for colorectal cancer clonality mutations",
            heatmap_legend_param = list(title = "Alternations", at = c("Clonal", "Subclonal","ClonalSubclonal"), 
                                        labels = c("Clonal", "Subclonal","ClonalSubclonal")))
```

# 六.展示driver基因克隆突变和亚克隆突变富集分析结果
### 1.导入driver基因克隆突变和亚克隆突变富集分析
```{r}
load("D:/R/Project/预后分析/克隆预后分析/结直肠癌克隆预后分析/Results/1.刻画克隆性变异/permutation.test.result.RData")
head(temp)
```

### 2.可视化
```{r}

```

